臺灣板橋地方法院民事判決　　　　　　　99年度訴字第1145號
原　　　告　余麗梅
被　　　告　楊銂即世揚汽車修.
上列當事人間因刑事附帶民事訴訟請求侵權行為損害賠償事件，
經本院刑事庭移送前來（98年度附民字第474 號），本院於民國
100年1月3日言詞辯論終結，判決如下：
    主  文
被告應給付原告新臺幣捌仟元。
原告其餘之訴駁回。
訴訟費用由被告負擔五十分之一，餘由原告負擔。
本判決第一項得假執行。
    事實及理由
一、按訴之變更或追加，非經他造同意不得為之，但擴張或減縮
    應受判決事項之聲明者，不在此限，民事訴訟法第255 條第
    1 項第3 款定有明文。本件原告請求被告應給付新台幣（下
    同）61萬9,000 元（見本院附民卷第2 頁），嗣減縮聲明為
    請求45萬2,365 元（見本院卷第40頁民國100 年1 月3 日言
    詞辯論筆錄），核屬減縮應受判決事項之聲明，依上開規定
    ，毋庸對造同意，應予准許，合先敘明。
二、原告起訴主張：被告楊  銂即世揚汽車修配廠係址設臺北市
    ○○街350 號，經營汽車修理業務。原告於97年9 月13日晚
    間10時許，將登記為鈞木實業有限公司所有，平日由其管領
    使用之車牌號碼8E-5199 號賓士廠牌自用小客車（下稱系爭
    車輛）停放於新北市○○區○○路與英士路口，於同日晚間
    10時許至翌日（14日）清晨6 時30分許間某時，遭真實姓名
    年籍不詳之人以不明方式竊取該車上之儀表板總成1 組、前
    座中控臺飾板1 組、左前車窗護條1 條、右前車窗護條1 條
    、引擎室內ABS 煞車系統1 組、後車廂內CD箱1 組、右後窗
    戶開關1 組、左後窗戶開關1 組、引擎室拉桿1 支、前座車
    內燈開關1 組、照後鏡2 個、方向盤總成1 組、打檔桿1 支
    、行車電腦1 臺等汽車零件，原告於97年9 月14日上午發現
    前開汽車零件失竊後，將系爭車輛交由臺北市○○街130 號
    凱越修車廠修繕，凱越修車廠因無材料可資維修，該廠經理
    即訴外人趙怡堯遂透過訴外人朱咸機商請被告維修該車，被
    告明知真實姓名年籍不詳之成年男子所交付之賓士廠牌汽車
    之行車電腦1 臺、方向盤總成1 組、打檔桿1 支、後車廂內
    CD箱1 組、照後鏡2 個均係原告於上開時地失竊而屬來路不
    明之贓物，竟基於收受贓物之犯意，於97年9 月14日6 時30
    分許後某日，在不詳地點，自該真實姓名年籍不詳之成年人
    處收受該等汽車零件，並於97年10月19日後某日，將其收受
    之上開行車電腦1 臺、方向盤總成1 組、打檔桿1 支、後車
    廂內CD箱1 組、照後鏡2 個等贓物零件裝配於原告所有之系
    爭車輛上，俟修繕完畢後，再於97年10月21日，交由訴外人
    朱咸機將系爭車輛交付給原告。嗣原告發現系爭車輛上所裝
    設之上開汽車零件係其先前遭竊之物品，報警處理，而循線
    查悉上情，被告之收受贓物犯行對原告造成損害，被告所收
    受之贓物部分經賓士車廠估價之結果為44萬4,365 元，另估
    價手續費為3,000 元、測試費為5,000 元，總計損失為45萬
    2,365 元，爰依民法侵權行為之法律關係向被告請求損害賠
    償等語，並聲明：被告應給付原告45萬2,365 元。
三、被告則以：被告並無收受贓物，也未向他人買受贓物，被告
    並未造成原告的損失，否認有刑事判決所認定之事實等語置
    辯。並聲明：原告之訴駁回。
四、按因故意或過失，不法侵害他人之權利者，負損害賠償責任
    ，民法第184條第1項前段定有明文。又按收受贓物，係在他
    人犯罪完成後所為之行為，固非與該他人共同侵害被害人之
    權利而構成共同侵權行為，惟收受贓物，足使被害人難於追
    回原物，因而發生損害，故仍難謂非對於被害人為另一侵權
    行為，倘被害人因此而受有損害，自非不得依一般侵權行為
    法則，請求收受贓物之人賠償其損害（最高法院88年度台上
    字第32號判決要旨參照）。經查：
（一）被告以修理汽車為業，其明知某真實姓名年籍不詳之成年
      男子所交付之賓士廠牌汽車之行車電腦1 臺、方向盤總成
      1 組、打檔桿1 支、後車廂內CD箱1 組、照後鏡2 個均係
      原告於上開時地失竊而屬來路不明之贓物，竟基於收受贓
      物之犯意，於97年9 月14日6 時30分許後某日，在不詳地
      點，自該真實姓名年籍不詳之成年人處收受該等汽車零件
      ，並於97年10月19日後某日，將其收受之上開行車電腦1
      臺、方向盤總成1 組、打檔桿1 支、後車廂內CD箱1 組、
      照後鏡2 個等贓物零件裝配於原告所有之系爭車輛上，俟
      修繕完畢後，再於97年10月21日，交由訴外人朱咸機將系
      爭車輛交付給原告。被告所犯收受贓物罪，業經台灣板橋
      地方法院檢察署檢察官提起公訴，且經本院98年度易字第
      2129號刑事判決，判處被告收受贓物罪，處有期徒刑6 月
      ，如易科罰金，以新台幣1,000 元折算一日確定，此有上
      開案卷在卷可參。是原告主張被告有上開收受贓物之犯行
      ，致其難於追回原物，構成侵權行為，依民法第184 條第
      1 項之規定，應負損害賠償責任，即屬有據。
（二）惟按，侵權行為之賠償損害，係以填補被害人所受實際損
      害為目的，若無實際損害，即無賠償可言。原告主張被告
      所犯收受贓物罪係收受原告所有之賓士廠牌汽車之行車電
      腦1 臺、方向盤總成1 組、打檔桿1 支、後車廂內CD箱1
      組、照後鏡2 個等物，而該等贓物係裝配於原告所有之系
      爭車輛上，原告亦尚未支付任何修車費用給訴外人趙怡堯
      、朱咸機或被告，是被告所收受之贓物均已安裝於原告之
      車輛上並交予原告，則就上開被告所收受之贓物而言，原
      告業已領回使用，難認此部分有實際損害，自難請求被告
      就此部分給付損害賠償。惟原告為確認上開零件確為其本
      人所有，委請賓士車廠加以檢測鑑定，此部分支出測試費
      用5,000 元，另委請賓士車廠就被告所收受之贓物之零件
      費用予以估價，支出估價費用3,000 元，以上有賓士車廠
      出具之相關憑證（見前開刑事案件之偵查卷第47頁及本院
      審理卷第33頁、第34頁），此部分均為被告之收受贓物犯
      行，造成原告所支出之必要費用，堪認為原告之損害，是
      原告請求被告給付此部分8,000 元損害賠償，自屬有據，
      為有理由。
五、綜上所述，原告依民法侵權行為之法律關係，請求被告給付
    8,000 元部分，為有理由，應予准許，逾此部分之請求則為
    無理由，應予駁回。本件原告勝訴部分，係所命給付之金額
    或價額未逾50萬元之判決，應依民事訴訟法第389 條第1 項
    第5 款規定，依職權宣告假執行。至兩造其餘之攻擊或防禦
    方法及未經援用或進行調查之證據，均經本院斟酌後，認不
    足影響本判決之結果，無予以調查或逐一論駁之必要，附此
    敘明。
六、據上論結，本件原告之訴為一部有理由、一部無理由，依民
    事訴訟法第79條、民事訴訟法第389 條第1 項第5 款，判決
    如主文。
中    華    民    國  100     年    1     月    21    日
                  民事第二庭    法  官  連育群
以上正本係照原本作成
如對本判決上訴，須於判決送達後20日內向本院提出上訴狀。如
委任律師提起上訴者，應一併繳納上訴審裁判費。
中    華    民    國  100     年    1     月    21    日
                            書記官  溫婷雅